# Leandro Ferreira

# Desenvolvedor Web

#### Leandro Ferreira de Jesus

Estrada dos Bandeirantes, 8325, Jacarepaguá - 22.783-115 Rio de Janeiro, RJ



+55 21 98273-9265



leanfj@hotmail.com



https://github.com/leanfj

# Competências

Sou desenvolvedor com experiência na área de desenvolvimento Web, Back-end e Front-end.

Atualmente estou focando na stack de desenvolvimento utilizando Javascript tanto no front-end com React e Angular Js.

No back-end faço uso de NodeJs e framework ExpressJs e bancos de dados NOSQL MongoDB e na plataforma Google Firebase.

# Experiência

# 4Map IT Consulting / Analista de contas Júnior

FEVEREIRO DE 2019 - atualmente, RIO DE JANEIRO

#### Freelancer / Desenvolvedor Web

JANEIRO DE 2018 - atualmente, RIO DE JANEIRO

#### Nec Brasil / Agente Técnico e Administrativo

SETEMBRO DE 2006 - FEVEREIRO 2016, RIO DE JANEIRO

## Formação

UNIGRANRIO / Tecnologia Em Análise e desenvolvimento de Software

2017- em andamento, RIO DE JANEIRO

#### Escola Técnica Estadual Visconde de Mauá / 2º Grau

2000 - 2005, RIO DE JANEIRO

#### Conhecimentos

### Desenvolvimento

HTML Git
CSS Gulp
JAVASCRIPT NODEJS
PHP ExpressJS
Jquery MongoDB
ReactJS SASS
AngularJs BootStrap

#### Design

Adobe Photoshop (recorte de layout)

#### **Idiomas**

Inglês (Intermediário) Espanhol (básico)